最高法院刑事判決　　　　　　　　　 110年度台上字第5926號
上　訴　人　陳政陞 
上列上訴人因違反毒品危害防制條例案件，不服臺灣高等法院中
華民國110年5月26日第二審判決（110年度上訴字第461號，起訴
案號：臺灣臺北地方檢察署109年度偵字第14228號），提起上訴
，本院判決如下：
    主  文
上訴駁回。
    理  由
一、按刑事訴訟法第377 條規定，上訴於第三審法院，非以判決
    違背法令為理由，不得為之。是提起第三審上訴，應以原判
    決違背法令為理由，係屬法定要件。如果上訴理由書狀並未
    依據卷內訴訟資料，具體指摘原判決不適用何種法則或如何
    適用不當，或所指摘原判決違法情事，顯與法律規定得為第
    三審上訴理由之違法情形，不相適合時，均應認其上訴為不
    合法律上之程式，予以駁回。
二、本件原判決維持第一審從一重論處上訴人陳政陞共同犯運輸
    第三級毒品罪刑（另想像競合犯懲治走私條例第2條第1項之
    私運管制物品進口罪）之判決，駁回上訴人在第二審之上訴
    ，已併引用第一審判決書所載之事實、證據及理由，載敘其
    所憑之證據及取捨證據、憑以認定之理由。所為論斷，核無
    悖於論理法則與經驗法則，且有卷內證據資料可資覆按。
三、修正後毒品危害防制條例所增訂第17條第3 項規定「被告因
    供自己施用而犯第四條之運輸毒品罪，且情節輕微者，得減
    輕其刑。」就此，原判決已敘明上訴人運輸第三級毒品愷他
    命之總淨重高達1391.25公克，有卷附法務部調查局民國108
    年12月11日鑑定書可佐，數量非微，且依其在原審所供：我
    買500公克，量沒有很多，1公克只能做3至4 支菸，我施用K
    （愷他命）菸的量大約1天1包，施用的量很大；我施用愷他
    命可以止痛，施用以後比較好睡覺，不會亢奮，「可能是因
    為我沒有施用很多的量」等語，上訴人就其施用毒品愷他命
    之頻率、數量乙節之供述，前後不一，縱本案尚無其他積極
    證據可證其係為販賣營利而為運輸扣案愷他命犯行，且上訴
    人確有施用愷他命需求，但其與他人共同運輸扣案愷他命究
    否全數供己施用，並非無疑。本案依卷內證據既不能認定上
    訴人運輸愷他命逾1,000 公克之目的係全數為供己施用，然
    其運輸之數量甚鉅，情節並非輕微，縱有部分供己施用，亦
    無從依前開規定予以減輕等旨，已依卷內資料詳予說明，核
    屬原審採證認事職權之適法行使，自無違法可指。
四、按刑之量定，及刑法第59條關於犯情顯堪憫恕，得予酌減其
    刑之規定，都屬事實審法院得依職權裁量之事項，法院除就
    具體個案，斟酌其犯罪情狀，有無可堪憫恕之情形外，並以
    行為人之責任為基礎，審酌刑法第57條各款所列各項罪責因
    素後予以整體評價，而為科刑輕重標準之衡量，使罰當其罪
    ，以實現刑罰權應報正義，並兼顧犯罪一般預防與特別預防
    之目的，倘其未有逾越法律所規定範圍，或濫用其權限情形
    ，即不得任意指摘為違法，而據為適法上訴第三審的理由。
    查原判決已敘明第一審判決依修正前毒品危害防制條例第17
    條第2 項規定予以減輕其刑後，審酌上訴人正值壯年，前有
    販賣第三級毒品之前科，猶漠視愷他命對身體健康之戕害及
    國家嚴格禁令之惡性，竟以貨主身分參與自馬來西亞私運第
    三級毒品入境，助長毒品氾濫，應予非難，但念其犯後已坦
    承犯行及共同運輸毒品之種類、數量，兼衡其智識程度、經
    濟生活及家庭狀況等一切情狀，而量處有期徒刑4 年，所處
    之刑並無逾越經減輕後之法定刑度，且稱妥適，而予維持；
    另上訴人所犯，在客觀上如何難認有足以引起一般人之同情
    而可憫恕之情形，要無適用刑法第59條酌減其刑之餘地等旨
    。核其論斷，既未逾越法定刑度，亦無濫用其權限或違反比
    例原則情事，係屬原審量刑職權之適法行使，不容任意指為
    違法。
五、上訴意旨仍謂：伊所為僅係與同案共犯邱彥綸（另案偵查）
    決議由馬來西亞購入愷他命供己施用，就如何將愷他命運輸
    來臺及有關報關之手續，伊均不知悉亦未參與，且受領包裹
    者即另案被告羅名皓係由邱彥綸安排，伊僅將邱彥綸之名片
    交予報關行，所參與之犯行相對輕微，原審未適用刑法第59
    條規定酌減其刑，即有違誤；另本案運輸來臺之愷他命係為
    供己施用，符合毒品危害防制條例第17條第3 項規定，原審
    未依該項規定予以減輕其刑，亦有不適用法則之違誤云云，
    係就原審採證認事、刑罰裁量職權之適法行使及判決內已明
    確論斷說明之事項，漫事爭論，顯與法律規定得為第三審上
    訴之合法理由，不相適合。
六、綜上，應認本件上訴為違背法律上之程式，予以駁回。
據上論結，應依刑事訴訟法第395條前段，判決如主文。
中    華    民    國   110    年    11    月    3     日
                  刑事第五庭審判長法  官  吳  信  銘  
                                  法  官  梁  宏  哲  
                                  法  官  沈  揚  仁  
                                  法  官  蔡  廣  昇  
                                  法  官  何  菁  莪  
本件正本證明與原本無異
                                  書記官
中    華    民    國   110    年    11    月    11    日